臺灣板橋地方法院交通事件裁定　　　　 96年度交聲字第622號
原處分機關　交通部公路總局臺北區監理所
異　議　人
即受處分人　甲○○
　　　　　　　　　　中華民國外僑居留證統一編號：FC019082
上列受處分人因違反道路交通管理處罰條例案件，不服交通部公
路總局臺北區監理所中華民國96年4 月11日北監自裁字裁40-AEU
518990號裁決處分（舉發案號：臺北市政府警察局96年2 月6 日
北市警交大字第AEU518990 號），聲明異議，本院裁定如下：
    主  文
異議駁回。
    理  由
一、原處分意旨略以：異議人即受處分人甲○○於民國96年1 月
    18日9 時25分許，駕駛車號1962-HF 號自用小客車，行經臺
    北市○○○路○ 段與安和路2 段171 巷口，因有「闖紅燈」
    之違規行為，經臺北市政府警察局大安分局執勤員警製單舉
    發，並查證違規屬實，爰依道路交通管理處罰條例第53條第
    1 項規定，裁處罰鍰新臺幣（下同）2,700 元，並依同條例
    第63條第1 項第3 款規定（漏引第3 款），記違規點數3 點
    。
二、異議意旨略以：異議人當時駕車行經肇事地點，遭車號836-
    ND號營業小客車攔腰撞上，於報案後，警察到場處理。警察
    於事故發生時並未在場，僅依自稱目擊事發經過之證人（指
    乙○○）之證言，判定異議人闖紅燈。實則臺北市○○○路
    ○ 段道路共有6 個車道，異議人不可能連闖6 個車道。又上
    開營業小客車司機（指丙○○）於肇事後，立即聯絡所屬車
    行派員到場處理，而該證人竟湊巧與車行人員同時出現，且
    精神狀況似乎有異，異議人強烈懷疑該證人有偽證之嫌云云
    。
三、按汽車駕駛人，行經有燈光號誌管制之交岔路口闖紅燈者，
    處1,800 元以上5,400 元以下罰鍰，並記違規點數3 點，道
    路交通管理處罰條例第53條第1 項、第63條第1 項第3 款分
    別定有明文。
四、本院判斷：
（一）本件異議人即受處分人甲○○於96年1 月18日9 時25分許
      ，駕駛車號1962-HF 號自用小客車，行經有燈光號誌管制
      之臺北市○○○路○ 段與安和路2 段171 巷之交岔路口，
      因有「闖紅燈」之違規行為，經臺北市政府警察局大安分
      局執勤員警製單舉發，嗣異議人依限到案提出申訴，經原
      處分機關函請舉發單位查復並綜合相關資料審查結果，認
      上開違規屬實，遂依道路交通管理處罰條例第53條第1 項
      規定，裁處罰鍰2,700 元，並依同條例第63條第1 項第3
      款規定，記違規點數3 點等情，此有舉發通知單、臺北市
      政府警察局大安分局96年3 月20日北市警安分交字第0963
      0660200 號書函、違反道路交通管理事件裁決書等影本各
      1 件附卷可稽。
（二）異議人對其於上揭時間，曾駕駛車號1962-HF 號自用小客
      車，沿臺北市○○路○ 段171 巷由西往東方向行駛，於通
      過上開交岔路口之際，適丙○○駕駛車號836-ND號營業小
      客車，沿臺北市○○○路○ 段由北往南方向駛來，兩車因
      而發生碰撞等情，均坦承不諱，並有本院依職權函請臺北
      市政府警察局交通警察大隊以96年7 月26日北市警交大事
      字第09633583100 號函送之道路交通事故現場圖、道路交
      通事故補充資料表、交通事故談話紀錄表及現場照片附卷
      可稽。而依證人丙○○於警詢時所述：當時我車沿敦化南
      路北向南行駛，至肇事地點前，我見號誌為綠燈，我繼續
      直行至肇事處，突有一部1962-HF 號車沿安和路2 段171
      巷西向東行駛出來，速度很慢，我見狀要閃避已經來不及
      ，我車頭與該車左側車身撞及而肇事（見本院卷第22頁）
      ；嗣經本院傳喚證人丙○○到庭具結證述略以：當時抵達
      肇事路口前，我有先在敦化南路2 段與信義路口停等紅燈
      ，排在第一台，綠燈後往前行駛，不到一分鐘就抵達肇事
      路口，中間還有通過一個路口，也是綠燈，……我從敦化
      南路2 段與信義路口起步時，看到前方整條路的號誌幾乎
      同時從紅燈變成綠燈，我到達肇事路口時，肇事路口仍然
      是綠燈等語（見本院卷第59、60頁）。再徵諸目擊證人乙○○於警詢時所述：當時我車沿敦化南路北向南行駛快車
      道，至敦化南路與安和路2 段171 巷口時，我見敦化南路
      號誌北向南為綠燈，而在我車同向前方有部836-ND號車，
      速度大約六十多，北向南行駛，前車頭撞及沿安和路2 段
      171 巷西向東闖紅燈行駛之1962-HF 號車左側車身而肇事
      （見本院卷第23頁）；嗣經本院傳喚證人乙○○到庭證述
      略以：我當時開計程車沿臺北市○○○路由北往南行駛，
      有另一部計程車（指丙○○駕駛之車號836-ND號營業小客
      車）從我左後方超車過來，超車後一直加速，我在該部計
      程車後面約二、三十公尺處，行經肇事路口時，敦化南路
      行向的管制號誌是綠燈，不是剛變成綠燈，而是已經變成
      綠燈一陣子，所以該部計程車沒有停下來，因為我當時也
      打算開車直接通過該路口直行，所以有看號誌（見本院卷
      第31、32頁）；我在敦化南路2 段與信義路口有停等紅燈
      ，停在分隔島區隔出的外側車道第一台，綠燈後從外側車
      道切到分隔島內的車道，時速約60公里，開到肇事路口約
      30秒，從敦化南路2 段與信義路口到肇事路口至少還有三
      個路口，這些路口全部都是綠燈，當時我看到敦化南路2
      段與信義路口的燈號變成綠燈時，整排的燈號差不多同時
      都變成綠燈，……丙○○的車子原本就在分隔島內的車道
      上，當我的車子從外側車道切到分隔島內的車道，甫通過
      敦化南路2 段與信義路口，就被丙○○的車子超過，丙○○的車子一直在加速，……依我當時所見，確實敦化南路
      2 段全線都是綠燈等語（見本院卷第62頁）。查證人乙○○與異議人及丙○○均互不相識，此據其陳明在卷，其先
      後二度到庭為證，均能清楚陳述當時目睹情況，未見有何
      精神異常跡象，衡情洵無甘冒偽證罪責，而為偏坦不實證
      述之理，所為證詞自屬可信。異議人所稱證人乙○○之精
      神狀況似乎有異，並強烈懷疑該證人有偽證之嫌云云，洵
      屬個人臆測之詞，難認可採。而證人乙○○、丙○○二人
      就肇事經過主要情節之陳述內容均相符合，足認異議人之
      自用小客車在肇事路口與丙○○營業小客車發生碰撞時，
      敦化南路2 段行向之燈光管制號誌確實為綠燈無訛。而肇
      事路口之燈光管制號誌既無故障情事，於敦化南路2 段行
      向號誌顯示綠燈之時，相對而言，安和路2 段171 巷行向
      號誌必定顯示紅燈，故而，異議人當時駕駛自用小客車有
      闖紅燈之違規行為，至為灼然。所辯其不可能闖紅燈云云
      ，應係飾詞卸責之詞，不足採信。
五、從而，本件舉發單位認為異議人有「闖紅燈」之違規行為，
    予以製單舉發，經異議人依限到案提出申訴後，原處分機關
    依道路交通管理處罰條例第53條第1 項、第63條第1 項第3
    款（漏引第3 款）及違反道路交通管理事件統一裁罰基準表
    之規定，裁處罰鍰2,700 元，並記違規點數3 點，均屬有據
    ，核無違法或不當之處。異議人執持前詞，對原處分機關所
    為之裁決處分聲明異議，為無理由，應予駁回。
五、依道路交通管理處罰條例第87條第2 項，道路交通案件處理
    辦法第19條，裁定如主文。
中　　華　　民　　國　　96　　年　　12　　月　　25　　日
                  交通法庭　法　官　朱嘉川
以上正本證明與原本無異。
如不服本裁定應於送達後5 日內向本院提出抗告狀。
                            書記官　陳聖儒
中　　華　　民　　國　　96　　年　　12　　月　　25　　日
